Informações Pessoais

(11) 91477-5361

edmilsonpera26@gmail.com

Rua Caçaquera - VilaAntonina, São Paulo, 03412-030, Brasil

Nacionalidade

Brasileira

Data de Nascimento 26/07/1977

Habilidades

- O Funcionamento das máquinas
- O Controle de qualidade
- O Resolução de problemas

Edmilson Pereira

Operador de Produção

Operador de Produção Profissional com mais de 10 anos de experiência em ambientes industriais da área farmacêutica. Adequado em multitarefas, supervisão, e resolução de problemas. Empenhado no cumprimento de objetivos de produção e padrões de qualidade garantindo a segurança e eficacia dos medicamentos.

Experiência Profissional

OPERADOR DE PRODUÇÃO, LIBBS FARMACEUTICA LTDA, EMBU DAS ARTES

dezembro 2019 - maio 2024

- Máquinas de produção operadas para criar produtos conforme as especificações exigidas.
- Cumprimento de todos os regulamentos e procedimentos de segurança.
- Treinamento para novos membros da equipe sobre processos de produção e protocolos de segurança.

Operador de Produção, CRISTALIA PROD QUIM FARMACEUTICOS LTDA, São Paulo

junho 2015 - outubro 2019

- Processo de produção monitorizado para detectar e resolver quaisquer problemas ou desvios de qualidade.
- Manutenção e limpeza regular do equipamento de produção.

Operador de Produção, LABORATORIO QUIMICO CO FARM BERGAMO LTDA, TABOÃO DA SERRA

agosto 2010 - julho 2014

- Melhorias nos processos implementados para aumentar a produtividade e a eficiência participando da implementação do projeto 5S algumas áreas.
- Manutenção e limpeza regular do equipamento de produção em áreas classificadas grau (A) e (B).

Educação

Ensino Médio Completo.

Conhecimeno em Pacote Office.

Conhecimento em Sistema SAP e SESUITE.